* D:\GitRepos\TitoSync\Pruebas\Ltspcie_placa_potencia\Draft1 (1).asc
Rshunt Vshunt 0 0.3357
R1 N003 Vshunt 2.2k
C1 b N003 1n
R3 N010 0 360
R4 N002 Vset 6.82k
V2 vcc 0 12
V3 c 0 12
Q1 N016 N017 N018 0 2N2222
D1 N017 0 led1v8
R2 vcc N017 470
Q2 N004 N011 N016 0 2N2222
Q3 N005 N012 N016 0 2N2222
Q4 N006 N013 N016 0 2N2222
R6 N012 Vshunt 0.5
R7 N013 Vshunt 0.5
R8 b N006 220
R9 b N005 220
R10 b N004 220
R11 N018 0 33
XU3 c N004 N011 TIP142
XU4 c N005 N012 TIP142
XU5 c N006 N013 TIP142
Q5 N007 N014 N016 0 2N2222
R12 N014 Vshunt 0.5
R13 b N007 220
XU1 c N007 N014 TIP142
Q6 N008 N015 N016 0 2N2222
R14 N015 Vshunt 0.5
R15 b N008 220
XU6 c N008 N015 TIP142
R16 vcc N002 470
D2 0 N002 BZX84C3V3
R17 vcc N002 470
R18 vcc N002 470
R19 Vset N010 10k
R20 N010 N010 0.01
V1 0 N001 15
V4 N009 0 15
XU2 Vset N003 N009 N001 b LM358
R5 N011 Vshunt 0.5
R21 N011 Vshunt 0.5
R§0.1 N012 Vshunt 0.5
R23 N013 Vshunt 0.5
R24 N014 Vshunt 0.5
R25 N015 Vshunt 0.5
.model D D
.lib C:\Users\simon\AppData\Local\LTspice\lib\cmp\standard.dio
.model NPN NPN
.model PNP PNP
.lib C:\Users\simon\AppData\Local\LTspice\lib\cmp\standard.bjt
.tran 0 100m 10m
.model led1v8 d Vfwd=1.8 Ron=0.25 Epsilon=1
.MODEL BZX84C3V3 D(IS=1.636E-15 N=1.028 RS=.13 IKF=1 XTI=3 EG=1.11 CJO=283.5E-12 M=.2019 VJ=.3905 FC=.5 BV=3.366 IBV=64.77E-3 TBV1=-.46E-3 TT=57.71E-9 Vpk=3.3 mfg=Philips type=zener)
* Esto representa \nun potenciómetro de 10k.\nSi R20 vale 10k entonces\nVset es mínimo
* Me faltan estas resistencias
* 39K para 5V, 6.8k para 12V
* 33 para 12V, 2.2 para 5V
.lib ./TIP142.spice
.lib LM358.MOD
.backanno
.end
